臺灣高等法院刑事判決
109年度原上訴字第122號
上  訴  人  臺灣桃園地方檢察署檢察官
被      告  劉忠琦
選任辯護人  呂立彥律師
上列上訴人因毒品危害防制條例案件，不服臺灣桃園地方法院10
8年度原訴字第42號，中華民國109年5月29日第一審判決（起訴
案號：臺灣桃園地方檢察署108年度偵字第8656號），提起上訴
，本院判決如下：
    主  文
上訴駁回。
    理  由
一、經本院審理結果，認第一審諭知被告劉忠琦無罪，核無不當
    ，應予維持，並引用第一審判決書記載之證據及理由（如附
    件）。
二、檢察官上訴意旨略以：本案與證人曹展華交易愷他命之人所
    駕駛之自用小客車係被告所有，而被告雖辯稱:未販賣第三
    級毒品與證人曹展華，該車輛曾於民國107年6、7月間為抵
    償債務，借予馬伕「阿杰」使用，「阿杰」使用後於同年9
    、10月間方返還系爭車輛，是案發期間伊並未使用系爭車輛
    等語，然被告自始未曾提供「阿杰」之真實姓名年籍、與「
    阿杰」間借貸之借據或資金流向等相關資料供法院調查，並
    供法院傳喚「阿杰」到庭就是否確曾於107年6月至10月間有
    使用被告所有之該自用小客車等情作證，且被告雖一再供稱
    :伊沒有「阿杰」之聯絡方式，「阿杰」大概在107年9月、1
    0月左右還車，伊還是欠「阿杰」14000元云云，然如「阿杰
    」確有自被告處取得該自用小客車以抵債，則抵債期間高達
    數月之久，被告全無「阿杰」之聯繫方式，則被告屆時又要
    如何將該自用小客車取回，是可認被告此部分之抗辯係屬無
    從查證且與常情相違之抗辯，故難認被告確有於107年6月至
    同年10月間，將所有之車號000-0000號自用小客車借與「阿
    杰」使用，而可認被告於本案案發時，應係車號000-0000號
    自用小客車之實際使用人。至證人曹展華雖於偵查及法院審
    理中均證稱並不認識被告，無法確定被告即為案發當日駕駛
    該車輛前來交付毒品之人等語，然證人曹展華應係當時交易
    愷他命之時間短暫，故未能清楚記憶與其交易愷他命人之面
    貌，然被告既係107年8月8日車號000-0000號自用小客車之
    實際使用人，則可認被告即為交付愷他命與證人曹展華之人
    ，可認被告應有為起訴書所載之犯行。是原審判決認卷內事
    證尚無足認被告即為案發當日駕駛上開車輛交付毒品之人等
    語，尚有誤會，請求撤銷原判決，另為適法判決等語。
三、經查：
  ㈠關於證人曹展華於107年8月8日晚間8時46分許，以其持有之
    行動電話0000000000號撥打行動電話0000000000號碼訂購第
    三級毒品愷他命，並由駕駛車牌號碼000-0000號車輛之人載
    送愷他命至碧雲天汽車旅館，證人曹展華交付該駕駛1000元
    並收受1 公克愷他命而完成交易等情，有證人曹展華於警詢
    、偵查及原審審理時之證述在卷可參（偵卷第10-12 、79頁
    ，原審卷第171-176頁），並有系爭車輛詳細資料報表、監
    視器畫面翻拍照片、新北地方法院107 年度聲監續字第958 
    號通訊監察書、電話附表、0000000000號與0000000000號10
    7 年8 月8 日通聯譯文、臺灣桃園地方檢察署勘驗碧雲天汽
    車旅館監視器勘驗筆錄在卷可稽（偵卷第29、31-32 、37、
    39、71頁），是此部分事實，固堪已認定。然證人曹展華就
    關於當日究係何人駕駛上開車輛與其交易，於偵查中證稱：
    我有於107年8月8日撥打0000000000號公機購買愷他命，因
    為之前有買過，所以報地點就知道了，是買1000元的1 公克
    愷他命，有人駕駛系爭車輛在車庫門口迴轉，然後是從駕駛
    座拿給我愷他命，我順便給他錢，過程幾秒鐘，是小蜜蜂來
    時才當場說我要多少克，這支公機只有賣1 、2 公克的愷他
    命；（提示被告劉忠琦照片）不敢確定被告是當時送愷他命
    的人，只看幾秒鐘，只知道他瘦瘦的，警詢時因為他瘦瘦的
    所以指認他，因為跟當時交易印象比較像等語（見偵卷第79
    頁）；於原審審理時亦證稱：我曾經去碧雲天汽車旅館抽Ｋ
    菸，有打電話購買愷他命，接電話的人與實際開車送毒品來
    旅館的人應該不是同一個人，聲音好像不一樣且接電話的人
    有說送毒品的人快到的時候會跟我聯絡；後來開車送毒品來
    的人就是開車到房間門口，車窗搖下一半，沒有下車，然後
    一手交錢一手交貨，車上只有駕駛一個人；我向不同賣家買
    過好幾次，每一次送毒品的人也都不一樣，我都不認識他們
    ；這件案子我之後有被抓，指認的時候，警察拿照片給我看
    的時候，就說車子是被告的，叫我不要辯解了，警員跟我說
    百分之百就是被告，他們已經跟這個人很久了，但我不敢確
    定是不是被告，我不敢去篤定這個事實，我是形容那個人是
    瘦瘦的、年輕人，不是女生，其他我就沒有印象，但警察就
    認定是他了，我就指認被告；但我不認識在庭的被告等語（
    見本院卷第171-175 頁），足見證人曹展華並無法確認當日
    係由何人駕駛上車輛前往前述之汽車旅館與其交易，參以上
    開交易過程確實時間甚短，時間是夜間，且證人曹展華自承
    有多次購買愷他命經驗，每次前來交付毒品對象不同，是其
    無法確認被告是否即為當日駕車之人，實與常情無違。而證
    人曹展華於警詢筆錄固曾證稱：「（問：你是否知道該車駕
    駛人之真實年籍資料、車號或聯絡方式？該駕駛人之特徵為
    何？）我沒有記，但應該是監視器拍攝到的車號，年輕、瘦
    瘦的男子。（問：現警方提供指認犯罪嫌疑人紀錄表供你檢
    視，被指認人不一定在內，何編號係於107 年8 月8 日20時
    45分許，駕駛車號000 －0000黑色自小客車與你交易毒品之
    人？）應該是編號6 號，但我。」（見偵卷第12頁），前開
    筆錄記載似有缺漏，而經原審勘驗該部分警詢光碟，勘驗結
    果略以：「（問：一名男子駕駛自小客車與你碰面，是否為
    開車載送毒品與你交易之人？）是啊。」、「（問：車上幾
    個人？）他一個人。」、「（問：有沒有他的年籍資料或特
    徵？）我不認識他，所以不知道。」、「（問：現在警方提
    示000-0000，就是那一天那台車車主他叫劉忠琦，你認不認
    識他？）我不認識他。」、「（問：有沒有看過他，那一天
    是不是他送的？）我真的不知道，我知道他瘦瘦高高的而已
    ，應該是他啦。瘦瘦的對不對，他瘦瘦的這樣，因為他坐著
    ，我看他瘦瘦的就這樣啊。」、「（問：就年輕男子嘛？）
    對啊。瘦瘦的。」、「（問：他7 月就被保大抓，送咖啡包
    被抓？）那應該就是啦。」、「（問：該駕駛人特徵為何？
    ）瘦瘦的，年輕男子。」、「（問：有沒有染頭髮、刺青這
    樣？）那一天，看起來就很年輕啦，瘦瘦的這樣子而已，頭
    髮也稍微。」、「（問：現在警方提供指認犯罪嫌疑人紀錄
    表，你看哪一個是開車的那個？）應該是他吧。」、「問：
    123456？6 ？嗯。」、「（問：我們查車籍，000 這一台是
    他的？）應該是他啦。」、「（問：大概，確認本人無誤嗎
    ？）看那個影像應該沒有錯應該就是。」、「（問：還是要
    你本人認啊？我們監視器看不出來？）賣毒品這樣很重嗎？
    」、「（問：協助運輸販賣，三五年起碼要。）答：這麼久
    。」、「（問：依據毒品危害防制條例第17條規定，犯第4 
    條至第8條、第10條獲第11條之罪，供出毒品來源，因而查
    獲其他正犯或共犯，減輕或免除其刑，你是否願意供出毒品
    來源？）答：願意啊。「（問：你都說你不知道。）答：那
    個我真的不知道，我只知道這個，這個我認得出來這樣子而
    已啊。」，此有原審108 年11月5 日勘驗筆錄在卷可稽（原
    審卷第147-152 頁），由上開內容可知，證人曹展華雖曾於
    警詢中指認被告為當日前來與其進行毒品交易之男子，惟由
    勘驗結果可知，本件指認非由真人列隊之方式為之，且於指
    認程序之前，證人曹展華已有陳稱不確定是否為被告等語，
    而員警卻於指認程序之前即告以被告劉忠琦即為車主，有相
    類犯行被查獲等情，犯罪嫌疑人之身分、特質已被突顯、特
    定，足以使證人曹展華認定被告劉忠琦即為當日駕駛系爭車
    輛之人，而堪認上開指認程序確有瑕疵、違誤之處；況證人
    曹展華亦於偵訊、原審審理時證稱其無法確認是否為被告等
    語，是尚難僅憑證人曹展華於警詢有瑕疵之指認及陳述，即
    率認被告即為當日交付毒品予證人曹展華之人。
　㈡另證人曹展華於案發當日以行動電話0000000000號撥打行動
    電話0000000000號購買本案愷他命之通訊監察光碟及其通聯
    譯文，經原審函請法務部調查局進行聲紋鑑定，以資確定使
    用0000000000號之人是否即為被告劉忠琦，惟因現存技術限
    制，無法進行上開聲紋鑑定，此有法務部調查局109 年2 月
    17日函在卷可稽（見原審卷第187 頁），且證人曹展華於原
    審審理時證稱：接聽電話之人應非駕駛系爭車輛運送毒品之
    人等語，亦核與實務上常見之由不同之人負責接聽電話與實
    際運送毒品之販賣毒品模式相同，尚可採信，且被告自陳其
    持用之行動電話號碼為0000000000號，經核與卷附證人曹展
    華使用之上開行動電話間並無通訊往來之記錄在卷可稽（偵
    卷第40-45 頁），是由卷附之通聯紀錄，仍無從證明被告劉
    忠琦即為販賣本案愷他命毒品之人或與之有何共同正犯關係
    。而卷附桃園市政府交通事件裁決處108 年4 月22日函、遠
    通電收股份有限公司108 年4 月26日函暨所附影像照片、車
    輛通行明細、桃園市政府警察局交通警察大隊108 年5 月2 
    日函暨違規通知單、採證照片（偵卷第102-103 、105-116
    、000- 000頁）等資料，僅能證明被告於本案案發當時為系
    爭車輛之所有權人，惟均無法證明被告即為於案發當日係實
    際駕車運送及交付毒品之人，且依社會通念而言，因積欠他
    人款項，而將所有之物暫交付他人，並非顯然不可能發生之
    事，被告所辯因欠債關係，而將車子交付予「阿杰」，尚非
    全然無稽。
  ㈢本案證人曹展華既無法確認被告是否為當日與其進行毒品交
    易之人，監視器畫面復無從辨認實際駕車前往與證人曹展華
    交易之人係何人，卷附之通聯紀錄亦無從作為被告有與證人
    曹展華、或與交易毒品有關之人聯繫，而檢察官上訴意旨一
    再指摘被告辯稱將名下所有之上開車輛交予真實姓名年籍不
    詳綽號「阿杰」之人應係幽靈抗辯，仍縱因被告無法具體陳
    述「阿杰」之年籍資料，供本院查核，而認其所述「阿杰」
    其人係屬虛構，惟被告之辯解有所疑義，不足採信，仍無法
    取代積極證據，自不能逕以其所辯不可採，即率認確係被告
    於當日駕駛上開車輛，與證人曹展華進行毒品交易，由此益
    見公訴意旨所指被告販賣第三級毒品予曹展華乙情，猶有可
    合理懷疑之處。
  ㈣綜上所述，被告被訴販賣第三級毒品予曹展華罪嫌，查無積
    極事證；是被告被訴之犯行，自未達「無合理懷疑」程度。
    本件檢察官所舉之證據資料，其為訴訟上之證明，並未達於
    通常一般之人均不致有所懷疑，而得確信其為真實之程度，
    無從使本院得有罪之確信，既尚有合理之懷疑存在，難僅憑
    推測或擬制之方法即遽為被告林建成有罪之論斷，揆諸前揭
    法條及說明，原審諭知被告無罪之判決，自難認有何違誤之
    處。
四、按證據之取捨及犯罪事實之認定，乃事實審法院之職權，苟
    其取捨，不違背經驗法則或論理法則，不得任意指為違法；
    又證據之證明力如何，由事實審法院本於確信自由判斷之，
    此項自由判斷之職權行使，苟係基於吾人日常生活之經驗，
    而未違背客觀上應認為確實之定則，又已敘述其何以為此判
    斷之理由者，亦不容漫指為違法，而據為適法之上訴理由。
    檢察官上訴意旨指摘各情，原審業已綜合全部卷證資料，逐
    一斟酌判斷，認無證據證明被告確有公訴意旨此部分所指販
    賣第三級毒品愷他命予證人曹展華犯行，於判決內詳述其證
    據取捨及判斷之理由，並經本院補充說明如上，檢察官提起
    上訴，未提出其他補強證據，仍執前詞就原審取捨證據及判
    斷其證明力之職權適法行使為不同之評價，而指摘原判決不
    當，並無理由，應予駁回。
據上論斷，應依刑事訴訟法第368條，判決如主文。
本案經檢察官賴謝銓提起公訴，檢察官許鈺茹到庭執行職務。
中　　華　　民　　國　　109 　年　　11　　月　　11　　日
                  刑事第七庭    審判長法　官  孫惠琳
                                      法　官  張育彰
                                      法　官  王惟琪
以上正本證明與原本無異。
檢察官如不服本判決，應於收受送達後20日向本院提出上訴書，
惟須受刑事妥速審判法第9條限制。其未敘述上訴之理由者，並
得於提起上訴後20日內向本院補提理由書(均須按他造當事人之
人數附繕本)「切勿逕送上級法院」。
刑事妥速審判法第9條：
除前條情形外，第二審法院維持第一審所為無罪判決，提起上訴
之理由，以下列事項為限：
一、判決所適用之法令牴觸憲法。
二、判決違背司法院解釋。
三、判決違背判例。
刑事訴訟法第 377 條至第 379 條、第 393 條第 1 款之規定，
於前項案件之審理，不適用之。
                                      書記官  呂修毅
中　　華　　民　　國　　109 　年　　11　　月　　12　　日
附件
臺灣桃園地方法院刑事判決　　　　　　 108年度原訴字第42號
公　訴　人　臺灣桃園地方檢察署檢察官
被　　　告　劉忠琦  
選任辯護人　呂立彥律師
上列被告因毒品危害防制條例案件，經檢察官提起公訴（108年
度偵字第8656號），本院判決如下：
    主  文
劉忠琦無罪。
    理  由
一、公訴意旨略以：被告劉忠琦明知愷他命係毒品危害防制條例
    第2 條第2 項第3 款所列管之第三級毒品，依法不得販賣，
    竟基於販賣第三級毒品愷他命以營利之犯意，於民國107 年
    8 月8 日晚上8 時46分許，駕駛車牌號碼000-0000號自用小
    客車至桃園市○鎮區○○路0 段000 號碧雲天汽車旅館內，
    以新臺幣（下同）1,000 元之價格，販賣1 公克之第三級毒
    品愷他命予曹展華。嗣經警方查獲曹展華涉嫌施用毒品案件
    ，依曹展華之供述，始循線查知上情。因認被告劉忠琦涉犯
    毒品危害防制條例第4 條第3 項之販賣第三級毒品罪嫌等語
    。
二、按犯罪事實應依證據認定之，無證據不得認定犯罪事實；又
    不能證明被告犯罪或其行為不罰者，應諭知無罪之判決，刑
    事訴訟法第154 條第2 項、第301 條第1 項分別定有明文。
    所謂認定犯罪事實之證據，係指足以認定被告確有犯罪行為
    之積極證據而言，該項證據自須適合於被告犯罪事實之認定
    ，始得採為斷罪之資料。又認定不利於被告之事實，須依積
    極證據，苟積極證據不足為不利於被告事實之認定時，即應
    為有利於被告之認定，更不必有何有利之證據。如未能發現
    相當證據，或證據不足以證明，自不能以推測或擬制之方法
    ，以為裁判基礎。而認定犯罪事實所憑之證據，雖不以直接
    證據為限，間接證據亦包括在內；然而無論直接或間接證據
    ，其為訴訟上之證明，須於通常一般之人均不致有所懷疑，
    而得確信其為真實之程度者，始得據為有罪之認定，倘其證
    明尚未達到此一程度，而有合理之懷疑存在時，事實審法院
    復已就其心證上理由予以闡述，敘明其如何無從為有罪之確
    信，因而為無罪之判決，尚不得任意指為違法（最高法院40
    年度台上字第86號判決、76年度台上字第4986號判決意 旨
    參照）。另刑事訴訟法第161 條第1 項規定：檢察官就  被
    告犯罪事實，應負舉證責任，並指出證明之方法。因 此，
    檢察官對於起訴之犯罪事實，應負提出證據及說服之  實質
    舉證責任。倘其所提出之證據，不足為被告有罪之積極證明
    ，或其指出證明之方法，無從說服法院以形成被告有罪之心
    證，基於無罪推定之原則，自應為被告無罪判決之諭知（最
    高法院92年度台上字第128號判決參照）。按共犯（指共同
    正犯、教唆犯、幫助犯）之為證人者，其所為不利於正犯之
    證詞，依刑事訴訟法第156 條第2 項之規定，仍應調查其他
    必要之證據，以察其是否與事實相符，藉以限制其證據價值
    ；而對向正犯之立為證人，如購買毒品者之指證某人為販毒
    者，雖非屬共犯證人之類型，但其陳述因有獲邀減刑誘因之
    利害關係，本質上存有較大之虛偽危險性，為擔保其所為不
    利於對向共犯之陳述之真實性，尤應有足以令人確信其陳述
    為真實之補強證據，始得據為不利被告之認定；而所謂補強
    證據，係指該證人之陳述本身以外之唯一證據，而與其陳述
    具有關連性，並因兩者之相互利用，而得以證明其所指之犯
    罪事實具有相當程度之真實性者而言（最高法院99年度台上
    字第6303號、第6128號判決意旨參照）。
三、公訴人認被告劉忠琦有上開販賣第三級毒品之犯嫌，無非係
    以被告劉忠琦於警詢、偵查中之供述，證人曹展華於警詢及
    偵查中之證述、監視錄影畫面翻拍照片、臺灣桃園地方檢察
    署勘驗筆錄、車輛詳細資料表、車牌號碼000-0000號自用小
    客車通行國道ETC 資料、違規記錄查詢表、汽車異動登記書
    、號牌隨車輛出售切結書、桃園市政府警察局舉發違反道路
    交通管理事件通知單及違規照片等為其主要論據。
四、訊據被告劉忠琦固坦承車牌號碼000-0000號自用小客車（下
    稱系爭車輛）曾為其所有，惟堅詞否認有何販賣第三級毒品
    之犯行，並辯稱：我並未販賣第三級毒品與證人曹展華，系
    爭車輛曾於107 年6 、7 月間為抵償債務，借予馬伕「阿杰
    」使用，「阿杰」使用後於同年9 、10月間方返還系爭車輛
    ，是案發期間我並未使用系爭車輛等語；辯護人則為其辯稱
    ：證人曹展華始終無法確定被告為與其交易之人，而系爭車
    輛雖為被告所有然於案發當時為他人所使用，不能單憑被告
    所有之系爭車輛出現於案發現場即認被告為該販賣毒品之人
    等語。經查：
  ㈠證人曹展華確有於上開時、地以其持有之行動電話00000000
    00號撥打行動電話0000000000號碼訂購第三級毒品愷他命，
    並由駕駛系爭車輛之人載送愷他命至碧雲天汽車旅館，證人
    曹展華交付該駕駛1000元並收受1 公克愷他命而完成交易等
    情，有證人曹展華於警詢、偵查及本院審理時之證述在卷可
    參（見偵卷第10-12 、79頁，本院卷第171-176 頁），並有
    系爭車輛詳細資料報表、監視器畫面翻拍照片、新北地方法
    院107 年度聲監續字第958 號通訊監察書、電話附表、0000
    000000號與0000000000號107 年8 月8 日通聯譯文、臺灣桃
    園地方檢察署勘驗碧雲天汽車旅館監視器勘驗筆錄在卷可稽
    （偵卷第29、31-32 、37、39、71頁），是此部分事實，堪
    已認定。
  ㈡而系爭車輛為被告劉忠琦於107 年7 月24日過戶取得，並於
    同年10月17日經被告劉忠琦向主管機關辦理報廢，有系爭車
    輛車輛詳細資料表、交通部公路總局新竹區監理所中壢監理
    站108 年4 月8 日函及所附汽車異動登記書、號牌隨車輛出
    售切結書在卷可憑（見偵卷第29、91-93 頁），且為被告劉
    忠琦所不爭執，是此部分事實，亦可認定。
  ㈢依卷內事證，並無證據證明被告劉忠琦即為於上開時、地駕
    駛系爭車輛交付愷他命與證人曹展華之人：
  1.自卷內碧雲天汽車旅館監視器畫面及勘驗筆錄觀之，該畫面
    並未攝得駕駛系爭車輛駕駛之臉部畫面，且該駕駛未曾下車
    ，亦無從自上開畫面判斷該駕駛員身高、體型等特徵，此有
    上開監視器畫面截圖及檢察官勘驗筆錄在卷可稽（見偵卷第
    31-32 、71頁）。是尚難憑上開證據即得認定被告劉忠琦即
    為案發當日駕駛系爭車輛交付愷他命與證人曹展華之人。
  2.證人曹展華於偵查中證稱：我有於107 年8 月8 日撥打0000
    000000號公機購買愷他命，因為之前有買過，所以報地點就
    知道了，是買1000元的1 公克愷他命，有人駕駛系爭車輛在
    車庫門口迴轉，然後是從駕駛座拿給我愷他命，我順便給他
    錢，過程幾秒鐘，是小蜜蜂來時才當場說我要多少克，這支
    公機只有賣1 、2 公克的愷他命；（提示被告劉忠琦照片）
    不敢確定被告是當時送愷他命的人，只看幾秒鐘，只知道他
    瘦瘦的，警詢時因為他瘦瘦的所以指認他，因為跟當時交易
    印象比較像等語（見偵卷第79頁）；於本院審理時亦證稱：
    我曾經去碧雲天汽車旅館抽Ｋ菸，有打電話購買愷他命，接
    電話的人與實際開車送毒品來旅館的人應該不是同一個人，
    聲音好像不一樣且接電話的人有說送毒品的人快到的時候會
    跟我聯絡；後來開車送毒品來的人就是開車到房間門口，車
    窗搖下一半，沒有下車，然後一手交錢一手交貨，車上只有
    駕駛一個人；我向不同賣家買過好幾次，每一次送毒品的人
    也都不一樣，我都不認識他們；這件案子我之後有被抓，指
    認的時候，警察拿照片給我看的時候，就說車子是被告的，
    叫我不要辯解了，警員跟我說百分之百就是被告，他們已經
    跟這個人很久了，但我不敢確定是不是被告，我不敢去篤定
    這個事實，我是形容那個人是瘦瘦的、年輕人，不是女生，
    其他我就沒有印象，但警察就認定是他了，我就指認被告；
    但我不認識在庭的被告等語（見本院卷第171-175 頁），由
    證人曹展華於偵查及本院審理時均明確證稱其並不認識被告
    ，無法確定被告即為案發當日駕駛系爭車輛前來交付毒品之
    人，參以上開交易過程確實時間甚短，且證人曹展華自承有
    多次購買愷他命經驗，是其無法確認被告是否即為當日駕車
    之人，實與常情無違，是其上開證述應可採信。而證人曹展
    華於警詢筆錄固曾證稱：（問：你是否知道該車駕駛人之真
    實年籍資料、車號或聯絡方式？該駕駛人之特徵為何？）我
    沒有記，但應該是監視器拍攝到的車號，年輕、瘦瘦的男子
    。（問：現警方提供指認犯罪嫌疑人紀錄表供你檢視，被指
    認人不一定在內，何編號係於107 年8 月8 日20時45分許，
    駕駛車號000 －0000黑色自小客車與你交易毒品之人？）應
    該是編號6 號，但我。」（見偵卷第12頁），前開筆錄記載
    似有缺漏，而經本院勘驗該部分警詢光碟，勘驗結果略以：
    「（問：一名男子駕駛自小客車與你碰面，是否為開車載送
    毒品與你交易之人？）是啊。」、「（問：車上幾個人？）
    他一個人。」、「（問：有沒有他的年籍資料或特徵？）我
    不認識他，所以不知道。」、「（問：現在警方提示000-00
    00，就是那一天那台車車主他叫劉忠琦，你認不認識他？）
    我不認識他。」、「（問：有沒有看過他，那一天是不是他
    送的？）我真的不知道，我知道他瘦瘦高高的而已，應該是
    他啦。瘦瘦的對不對，他瘦瘦的這樣，因為他坐著，我看他
    瘦瘦的就這樣啊。」、「（問：就年輕男子嘛？）對啊。瘦
    瘦的。」、「（問：他7 月就被保大抓，送咖啡包被抓？）
    那應該就是啦。」、「（問：該駕駛人特徵為何？）瘦瘦的
    ，年輕男子。」、「（問：有沒有染頭髮、刺青這樣？）那
    一天，看起來就很年輕啦，瘦瘦的這樣子而已，頭髮也稍微
    。」、「（問：現在警方提供指認犯罪嫌疑人紀錄表，你看
    哪一個是開車的那個？）應該是他吧。」、「問：123456？
    6 ？嗯。」、「（問：我們查車籍，000 這一台是他的？）
    應該是他啦。」、「（問：大概，確認本人無誤嗎？）看那
    個影像應該沒有錯應該就是。」、「（問：還是要你本人認
    啊？我們監視器看不出來？）賣毒品這樣很重嗎？」、「（
    問：協助運輸販賣，三五年起碼要。）答：這麼久。」、「
    （問：依據毒品危害防制條例第17條規定，犯第4 條至第8
    條、第10條獲第11條之罪，供出毒品來源，因而查獲其他正
    犯或共犯，減輕或免除其刑，你是否願意供出毒品來源？）
    答：願意啊。「（問：你都說你不知道。）答：那個我真的
    不知道，我只知道這個，這個我認得出來這樣子而已啊。」
    ，此有本院108 年11月5 日勘驗筆錄在卷可稽（見本院卷第
    147-152 頁），由上開內容可知，關於被告劉忠琦是否為案
    發當日駕駛系爭車輛交付毒品之人，證人曹展華於警詢筆錄
    之記載與偵查中及本院審理時已明顯不一致，其警詢證述已
    有瑕疵可指，是否可採，顯非無疑。又自上開警詢指認程序
    觀之，於指認程序之前，證人曹展華已有陳稱不確定是否為
    被告劉忠琦等語，而員警亦於指認程序之前即告以被告劉忠
    琦即為車主，有相類犯行被查獲等情，確實足以使證人曹展
    華認定被告劉忠琦即為當日駕駛系爭車輛之人，而證人曹展
    華亦係受到影響因而於警詢指認被告等情，亦經其於本院審
    理時證述明確，是上開指認程序確非無瑕疵可指，是尚難僅
    憑證人曹展華於警詢之指認之結果，即率認被告劉忠琦即為
    當日交付毒品予證人曹展華之人。
  3.證人曹展華於案發當日以行動電話0000000000號撥打行動電
    話0000000000號購買本案愷他命之通訊監察光碟及其通聯譯
    文，經本院函請法務部調查局進行聲紋鑑定，以資確定使用
&ZZZZ; &ZZZZ; 0000000000號之人是否即為被告劉忠琦，惟因現
    存技術限制
    ，無法進行上開聲紋鑑定，此有法務部調查局109 年2 月17
    日函在卷可稽（見本院卷第187 頁），且證人曹展華於本院
    審理時業已證稱：接聽電話之人應非駕駛系爭車輛運送毒品
    之人等語，業如前述，此核與實務上常見之由不同之人負責
    接聽電話與實際運送毒品之販賣毒品模式相同，尚可採信，
    另被告自陳其持用之行動電話號碼為0000000000號，經核與
    卷附證人曹展華使用之上開行動電話間並無通訊往來之記錄
    ，此有證人曹展華行動電話0000000000號行動電話107 年3
    月30日至同年9 月1 日之通聯譯文在卷可稽（見偵卷第40-4
    5 頁），是此部分證據，無從證明被告劉忠琦即為販賣本案
    愷他命毒品之人或與之有何共同正犯關係。
  ㈣而卷附桃園市政府交通事件裁決處108 年4 月22日函、遠通
    電收股份有限公司108 年4 月26日函暨所附影像照片、車輛
    通行明細、桃園市政府警察局交通警察大隊108 年5 月2 日
    函暨違規通知單、採證照片（見偵卷第102-103 、105-116
    、000- 000頁）等資料，均僅能證明被告劉忠琦於本案案發
    當時為系爭車輛之所有權人，惟均無法證明被告劉忠琦即為
    於案發當日係實際駕車運送及交付毒品之人，依社會通念而
    言，將自己所有車輛借予他人使用，並非顯然不可能發生之
    事，是被告劉忠琦辯稱本案案發期間，將系爭車輛借予馬夫
    「阿杰」抵債等情，尚非全然無稽，縱然被告始終未能提出
    相關資料供本院查核，然此部分被告辯解縱然不可採，尚不
    足以即得據此認定被告劉忠琦即為案發當日駕駛上開車輛交
    付毒品之人。
四、綜上所述，公訴人所舉之證據，即未達一般人均不致有所懷
    疑，得確信其為真實之程度，而不足以使本院形成被告劉忠
    琦確有販賣第三級毒品犯行之心證。從而，檢察官未以積極
    證據證明，以達使法院不致有所懷疑，而得確信其為真實之
    程度，自屬不能證明被告犯罪，應為被告劉忠琦無罪諭知。
據上論斷，應依刑事訴訟法第301 條第1 項，判決如主文。
本案經檢察官賴謝銓提起公訴，檢察官林慈雁到庭執行職務。
中    華    民    國   109    年    5     月    29    日
                  刑事第五庭  審判長法  官  呂世文
                                    法  官  陳郁融
                                    法  官  李敬之
以上正本證明與原本無異。
如不服本判決應於收受判決後20日內向本院提出上訴書狀，並應
敘述具體理由。其未敘述上訴理由者，應於上訴期間屆滿後20日
內向本院補提理由書(均須按他造當事人之人數附繕本)「切勿逕
送上級法院」。
                                    書記官  鐘柏翰
中    華    民    國   109    年    6     月    1     日